Inventaris van het archief van de Rijksmunt, (1909) 1910-1994
Nationaal Archief, Den Haag
- Stukken betreffende bijzondere onderwerpen, B.
  - Inkoop, B.7
    - Aanschaf munt- en medaillemateriaal, B.7.2
      - Nikkel, B.7.2.9
        - Stukken betreffende de aanschaf van nikkel, 1930-1989; 1125-1219; 14 pakken en 81 omslagen
          - 1953-1957, 1132; pak
            Nota bene: Ten behoeve van 10 en 25 centstukken
          - 1955-1956, 1133; omslag
          - 1954-1955, 1134; omslag
            Nota bene: Ten behoeve van 10 centstukken
          - 1955-1959, 1135; omslag
          - 1956-1957, 1136; omslag
          - 1956-1957, 1137; omslag
          - 1956-1959, 1138; omslag
          - 1956-1959, 1139; omslag
          - 1956-1958, 1140; pak
          - 1957-1958, 1141; omslag
          - 1957-1958, 1142; omslag
            Nota bene: Betreft omwerken nikkel-afval tot muntplaatjes voor 10 en 25 centstukken
          - 1957-1959, 1143; omslag
          - 1958-1959, 1144; omslag
          - 1959-1960, 1145; omslag
          - 1960, 1146; omslag
          - 1960-1962, 1147; omslag
          - 1961-1963, 1148; omslag
          - 1961-1963, 1149; omslag
          - 1961-1962, 1150; omslag
          - 1962-1963, 1151; omslag
          - 1962-1964, 1152; omslag
          - 1963-1964, 1153; omslag
          - 1964-1967, 1154; omslag
          - 1964-1966, 1155; omslag
          - 1965-1967, 1156; omslag
          - 1966-1967, 1157; omslag
            Nota bene: Ten behoeve van 10 en 25 centstukken en guldens
          - 1966-1968, 1158; omslag
            Nota bene: Ten behoeve van guldens
          - 1967, 1159; omslag
            Nota bene: Ten behoeve van rijksdaalders
          - 1967-1969, 1160; pak
          - 1967-1970, 1161; omslag
          - 1968-1970, 1162; omslag
          - 1967-1969, 1163; omslag
          - 1968, 1164; omslag
            Nota bene: Ten behoeve van guldens en rijksdaalders
          - 1968-1972, 1165; pak
          - 1968-1971, 1166; pak
          - 1968-1971, 1167; omslag
          - 1968-1971, 1168; omslag
          - 1968-1969, 1169; omslag
          - 1971-1972, 1170; omslag
          - 1970-1973, 1171; pak
          - 1970-1973, 1172; omslag
            Nota bene: Ten behoeve van 25 centstukken en guldens
          - 1970-1972, 1173; omslag
          - 1971, 1174; omslag
            Nota bene: Ten behoeve van guldens voor de Nederlandse Antillen
          - 1972-1973, 1175; omslag
          - 1973-1978, 1176; omslag
          - 1973-1976, 1177; pak
          - 1972-1976, 1178; omslag
          - 1974-1975, 1179; omslag
          - 1974-1976, 1180; omslag
            Nota bene: Ten behoeve van 10 centstukken en guldens
          - 1974-1975, 1181; omslag
          - 1975-1976, 1182; omslag
          - 1974-1976, 1183; omslag
            Nota bene: Ten behoeve van 10 centstukken voor de Nederlandse Antillen
          - 1975-1979, 1184; omslag
            Nota bene: Betreft de aanschaf van nikkelschroot
          - 1975-1978, 1185; omslag
          - 1975-1976, 1186; omslag
          - 1975-1976, 1187; omslag
          - 1976-1977, 1188; omslag
          - 1976-1979, 1189; pak
          - 1977, 1190; omslag
          - 1977-1978, 1191; omslag
          - 1977-1978, 1192; omslag
            Nota bene: Ten behoeve van 10 en 25 centstukken en rijksdaalders voor de Nederlandse Antillen
          - 1978-1979, 1193; omslag
            Nota bene: Ten behoeve van 10 en 25 centstukken, guldens en rijksdaalders
          - 1978-1979, 1194; omslag
          - 1979-1980, 1195; omslag
          - 1979, 1196; omslag
            Nota bene: Ten behoeve van automatenpenningen
          - 1979-1980, 1197; omslag
          - 1979, 1198; omslag
          - 1979-1980, 1199; omslag
          - 1980, 1200; omslag
          - 1980, 1201; omslag
            Nota bene: Ten behoeve van guldens en rijksdaalders voor de productie van herinneringsmunten aan de inhuldiging van koningin Beatrix
          - 1980-1981, 1202; omslag
          - 1981, 1203; omslag
          - 1980-1981, 1204; omslag
          - 1981-1984, 1205; omslag
          - 1981-1982, 1206; omslag
          - 1981, 1207; omslag
            Nota bene: Ten behoeve van 10 en 25 centstukken aan te munten bij de Royal Mint in Llantrissant, Wales
          - 1981, 1208; omslag
            Nota bene: Ten behoeve van 25 centstukken, guldens en rijksdaalders
          - 1981-1982, 1209; pak
          - 1981-1982, 1210; omslag
          - 1985, 1211; omslag
          - 1985, 1212; omslag
            Nota bene: Ten behoeve van 10 centstukken en rijksdaalders
          - 1985-1986, 1213; omslag
            Nota bene: Ten behoeve van 10 en 25 centstukken en rijksdaalders
          - 1985-1986, 1214; omslag
          - 1986-1987, 1215; omslag
          - 1987-1988, 1216; omslag
          - 1987-1989, 1217; omslag
          - 1989, 1218; omslag
          - 1989, 1219; omslag
      - Aureaatnikkel, B.7.2.10
        - Stukken betreffende de totstandkoming van een leveringscontract voor aureaat-nikkel ten behoeve van de 5 guldenstukken, 1982-1987; 1220; pak
        - Stukken betreffende de levering van aureaat-nikkel ten behoeve van de 5 guldenstukken, 1987-1990; 1221; pak
      - Tin en zink, B.7.2.11
        - Stukken betreffende de aanschaf van tin en zink, 1917-1919; 1222; omslag
        - Stukken betreffende de aanschaf van zink, 1941-1971; 1223-1228; 2 pakken en 4 omslagen
          - 1941, 1223; omslag
          - 1941-1942, 1224; pak
          - 1942, 1225; omslag
          - 1942-1946, 1226; omslag
          - Facturen 1941-1946, 1227; pak
          - 1971, 1228; omslag
      - Aluminium, B.7.2.12
        - Stukken betreffende de aanschaf van aluminium, 1919-1985; 1229-1243, 2914-2915; 1 pak en 16 omslagen
          - 1919, 1229; omslag
          - 1936, 1230; omslag
          - 1950-1951, 1231; omslag
            Nota bene: Ten behoeve van aanmuntingen voor Indonesië
          - 1951-1952, 1232; omslag
            Nota bene: Ten behoeve van 1 senstukken voor Indonesië
          - 1951-1952, 1233; pak
            Nota bene: Ten behoeve van 5 senstukken voor Indonesië
          - 1951-1952, 1234; omslag
            Nota bene: Ten behoeve van 10 en 25 senstukken voor Indonesië
          - 1951, 1235; omslag
            Nota bene: Stukken betreffende de samenstelling van aluminium-leveranties
          - 1952-1956, 1236; omslag
          - 1953-1954, 1237; omslag
            Nota bene: Ten behoeve van gas- en electriciteitspenningen
          - 1958-1964, 1238; omslag
          - 1966-1968, 1239; omslag
          - 1973-1974, 1240; omslag
            Nota bene: Betreft tevens de aanschaf van zink
          - 1976, 1241; omslag
          - 1976-1978, 1242; omslag
          - 1979-1980, 1243; omslag
          - 1981, 2914; omslag
          - 1983-1985, 2915; omslag
        - Stukken betreffende de aanschaf van aluminium en messing plaatjes ten behoeve van de productie van gas- en electriciteitspenningen, 1920-1922; 1244; pak
      - Messing, B.7.2.13
        - Stukken betreffende de aanschaf van messing voor de productie van penningen, 1970-1978; 1245; omslag
      - Staal, B.7.2.14
        - Stukken betreffende de niet doorgegane aanschaf van stalen, met nikkel geplatteerde muntplaatjes, 1954-1955; 1246; omslag
      - Metaal voor rijwielbelastingplaatjes, B.7.2.15
        - Stukken betreffende de aanschaf van oude gas- en electriciteitspenningen van aluminium, brons, kopernikkel, messing en zink, 1965-1980; 1247; pak
          Nota bene: Bevat een gaspenning
        - Stukken betreffende de aanschaf van metaal ten behoeve van de productie van rijwielbelastingmerken, 1924-1941; 1248-1249; 2 pakken
          - 1923-1933, 1248; pak
          - 1933-1941, 1249; pak
      - Diversen, B.7.2.16
        - Stukken betreffende vrijstelling van invoeren statistiekrechten van muntmateriaal bestemd voor aanmuntingen voor Nederlandsch-Indië, Suriname of de Nederlandse Antillen, 1913, 1936-1937, 1943; 1250; omslag
        - Stukken betreffende de terugkoop van gestolen en in beslag genomen muntplaatjes voor zilveren guldens, 1916; 1251; omslag
        - Stukken betreffende door de Duitse bezetter in beslag genomen en na de oorlog teruggevorderde metalen, 1944-1948, 1956, 1958; 1252; pak
        - Stukken betreffende de vaststelling van prijzen voor blokmetalen en oude metalen door de vakgroep metaalsmelterijen van het Rijksbureau voor Metalen, 1948-1949; 1253; omslag
        - Stukken betreffende vrijstelling van invoerbelasting en/of omzetbelasting van muntmateriaal bestemd voor aanmuntingen voor het buitenland, 1952, 1955; 1254; omslag
        - Stukken betreffende het onderzoek door het Metaalinstituut van het TNO en door 's Rijks Munt naar het bestand zijn van alternatieve muntmaterialen tegen corrosie en slijtage, 1986; 1255; omslag
    - Magazijngoederen, B.7.3
      - Algemeen, B.7.3.1
        - Stukken betreffende de aanschaf van magazijngoederen, 1948-1985; 1256-1270; 11 pakken en 4 omslagen
          Nota bene: Deze serie bevat in de jaren 1980-1985 ook de aankopen van magazijngoederen via het Rijksinkoopbureau
          - 1948-1952, 1256; pak
          - 1952-1953, 1257; pak
          - 1954, 1258; pak
          - 1955, 1259; pak
          - 1955-1960, 1260; pak
          - 1961-1965, 1261; pak
          - 1966-1972, 1262; pak
          - 1973-1976, 1263; pak
          - 1977-1978, 1264; omslag
          - 1979-1980, 1265; omslag
          - 1981, 1266; omslag
          - 1982, 1267; omslag
          - 1983, 1268; pak
          - 1984, 1269; pak
          - 1985, 1270; pak
      - Rijksinkoopbureau, B.7.3.2
        - Stukken betreffende de aanschaf van magazijngoederen via het Rijksinkoopbureau, 1952-1980; 1271-1287; 27 omslagen
          - 1952, 1271; pak
          - 1953, 1272; omslag
          - 1954, 1273; omslag
          - 1955, 1274; omslag
          - 1956, 1275; omslag
          - 1957-1958, 1276; pak
          - 1959-1960, 1277; omslag
          - 1961-1962, 1278; omslag
          - 1963-1964, 1279; omslag
          - 1965-1966, 1280; omslag
          - 1967-1968, 1281; omslag
          - 1969, 1282; omslag
          - 1970, 1283; omslag
          - 1971, 1284; omslag
          - 1972, 1285; omslag
          - 1973, 1286; omslag
          - 1974-1979, 1287; pak
      - Inkoop ten behoeve van diverse afdelingen, B.7.3.3
        - Stukken betreffende de inkoop ten behoeve van diverse afdelingen, 1985-1987; 1288-1295; 3 pakken en 5 omslagen
          - Bureau bijzondere produkten 1985-1987, 1288; omslag
          - Bureau gereedschap en decoraties 1985-1987, 1289; pak
          - Bureau materiaal besturing 1985-1987, 1290; omslag
          - Magazijn 1985-1986, 1291; omslag
          - Bureau technische zaken 1985-1987, 1292; pak
          - Bureau circulatiemunt 1986-1987, 1293; omslag
          - Huisvesting en gebouw 1987, 1294; omslag
          - Overige bureaus 1985-1987, 1295; pak
      - Diversen, B.7.3.4
        - Stukken betreffende de aanschaf van geldvaatjes, 1950-1955; 1296; omslag
        - Stukken betreffende de aanschaf van ijzer en staal ten behoeve van de productie van stempels, 1952; 1297; omslag
        - Stukken betreffende de aanschaf en het onderhoud van kantoormachines, 1959-1969; 1298; omslag
          Nota bene: Voor de periode voor 1959 zie: aanschaf muntwerktuigen algemeen
        - Stukken betreffende de aanschaf en het onderhoud van kantoormachines en meubilair, 1970-1984; 1299; pak
        - Stukken betreffende de aanschaf en het onderhoud van kantoormachines, 1985-1987; 1300; omslag
        - Stukken betreffende de aanschaf en het onderhoud van meubilair, 1986-1987; 1301; omslag
        - Stukken betreffende de aanschaf van lint ten behoeve van eretekenen, 1980-1987; 1302; omslag
        - Stukken betreffende de aanschaf van verpakkingsmateriaal ten behoeve van producten van 's Rijks Munt, 1985-1987; 1303; omslag
  - Fabricage, B.8
    - Algemeen, B.8.1
      - Notulen van de vergaderingen van de werkgroep productie planning vergadering, met bijlagen, 1990-1994; 1304; pak
      - Stukken betreffende het onderzoek naar de mogelijkheid zilverstof terug te winnen uit de kanalen van de afzuiginstallatie, 1909-1910; 1305; omslag
      - Stukken betreffende een onderzoek naar de wijze van weging en controle der nieuw geslagen munten bij buitenlandse munthuizen, 1911; 1306; omslag
      - Stukken betreffende de niet doorgegane invoering van een continue gietproces, 1969-1971; 1307; omslag
      - Stukken betreffende de eventuele invoering van een "Electroslag Remelting" proces ten behoeve van de vervaardiging van nikkelen muntplaatjes, 1974-1976; 1308; pak
      - Stukken betreffende de optimale productiecapaciteit voor circulatiemunten van 's Rijks Munt, 1980-1981; 1309; omslag
      - Voorlopig rapport van Estel Technical Services bv van het vooronderzoek naar het voorproces in het smelthuis en in de pletzaal van 's Rijks Munt, 1980; 1310; stuk
      - Rapport van Estel Technical Services bv van het vooronderzoek naar het voorproces in het smelthuis en in de pletzaal van 's Rijks Munt, 1981; 1311; stuk
      - Rapport van Estel Technical Services bv over de energiekosten en de productiekosten van het voorproces bij 's Rijks Munt, 1981; 1312; stuk
      - Stukken betreffende de definiëring van productienormen en kwaliteitsaanduidingen van munten, 1983-1987; 1313; omslag
    - Stempelbeheer, B.8.2
      - Registers houdende aantekening van afgeleverde muntstempels, 1909-1942; 249, 2931; 1 omslag en 1 deel
        - 1909-1920, 2931
        - 1921-1942, 249; deel
      - "Stempelboeken", registers houdende gegevens over afgeleverde munt- en penningstempels, 1914-1985; 2869-2895; 1 pak en 26 deel
        Nota bene: De voor- en tegenzijden zijn apart vermeld met datum van aflevering en aantal, vaak met gegevens betreffende de metaalsoort en bewerking. De delen zijn meestal tweezijdig gebruikt, de gekeerde zijde is hier aangeduid met "/".
        - ½ Cent 1944-1949, 2869; deel
          Nota bene: Gas- en electriciteitspenningen 1914-1940
        - 1 Cent 1948-1955, 2870; deel
          Nota bene: Gas- en electriciteitspenningen 1913-1955
        - 2 ½ Cent 1913-1942, 2871; deel
        - 5 Cent 1918-1944, 2872; deel
          Nota bene: Gas- en electriciteitspenningen 1913-1942
        - 25 Cent 1913-1955, 2873; deel
        - ½ gulden Nederlandsch-Indië 1913-1930, 2874; deel
        - 1 gulden 1914-1955, 2875; deel
        - 2 ½ Gulden randschrift 1914-1940, 2876; deel
        - Nederlandsch-Indië ½ cent 1914-1939, 2877; deel
        - Nederlandsch-Indië 1 cent 1914-1939, 2878; deel
        - Nederlandsch-Indië 2½ cent 1913-1921, 2879; deel
        - 5 Cent 1948-1955, 2880; deel
        - Nederlandsch-Indië 1/10 gulden 1913-1940, 2881; deel
        - Nederlandsch-Indië 1/4 gulden 1913-1939, 2882; deel
        - 1 Cent 1956-1981, 2883; deel
        - 5 Cent 1956-1982, 2884; deel
        - 10 Cent 1956-1982, 2885; deel
        - 25 Cent 1956-1982, 2886; deel
        - 1 Gulden 1956-1982, 2887; deel
        - Nederlandse Antillen 2½ cent 1956-1982, 2888; deel
        - Nederlandse Antillen 5 cent 1957-1982, 2889; deel
        - Nederlandse Antillen, 1/10 gulden, en 10 cent 1956-1982, 2890; deel
        - Nederlandse Antillen 1/4 gulden 1956-1982, 2891; deel
        - Dukaten Dipa Negara 1913-1952, 2892; deel
        - 1 Gulden randschrift 1956-1979, 2893; deel
        - Muntstempels, Nederlandse Antillen 1983-1984, 2894; deel
        - Diverse kaarten, los 1962-1977, 2895; pak
      - "Reductieboek", register houdende aantekening van de overbrenging van een afbeelding van een gipsmodel naar een stempel, 1928-1946; 2897; deel
      - "Eerste stoot-boeken", registers houdende aantekening van de eerste beproeving van waarborg-, ijk- en zegelstempels, 1919-1957; 2898-2899; 2 delen
        - 1919-1934, 2898; deel
        - 1934-1957, 2899; deel
      - "Eerste stoot-boeken", registers houdende aantekening van de eerste beproeving van muntstempels, 1933-1987; 2900-2907; 8 delen
        - 1933-1937, 2900; deel
        - 1937-1940, 2901; deel
        - 1940-1941, 2902; deel
        - 1941-1942, 2903; deel
        - 1943-1951, 2904; deel
        - 1954-1959, 2905; deel
        - 1963-1968, 2906; deel
        - 1968-1970, 1987, 2907; deel
      - Registers houdende registratie van onbruikbaar gemaakte (gebiffeerde) muntstempels, 1910-1978; 1314-1316; 2 omslagen en 1 deel
        - 1910-1942, 1314; deel
        - 1948-1966, 1315; omslag
        - 1968-1978, 1316; omslag
      - Inventarissen van gereedschappen en stempels bij de graveurs, met verwijzing naar de vindplaatsen, 1960-1968; 2863-2865; 3 delen
        - 1960, 2863; deel
        - 1965, 2864; deel
        - 1968, 2865; deel
      - Stukken betreffende de codering en het beheer van stempels bij 's Rijks Munt, 1982-1992; 1317; omslag
    - Lavuur en fineren, B.8.3
      - Stukken betreffende lavuur en affinage van goud en zilver door derden ten behoeve van 's Rijksmunt, 1910-1974; 1318-1326; 1 pak en 8 omslagen
        - 1910-1912, 1318; omslag
        - 1913-1918, 1319; pak
        - 1919-1921, 1320; omslag
        - 1922-1927, 1321; omslag
        - 1928-1932, 1322; omslag
        - 1933-1935, 1323; omslag
        - 1936-1939, 1324; omslag
        - 1940-1942, 1325; omslag
        - 1947-1974, 1326; omslag
      - Aantekeningen over de affinagetechniek, 1934-1935; 1327; omslag
      - Lijsten houdende het gewicht van de door Japan in Nederlandsch-Indië gestolen zilverbaren, 1950; 1328; pak
      - Stukken betreffende de affinage van het tijdens de bezetting door Japan in Nederlandsch-Indië gestolen zilver ten behoeve van Indonesië, 1950-1954; 1329; pak
      - Stukken betreffende de affinage van zilverbaren en ingetrokken munten, 1957-1981; 1330-1334; 5 omslagen
        - 1957-1971, 1330; omslag
        - 1972-1973, 1331; omslag
        - 1974, 1332; omslag
        - 1975, 1333; omslag
        - 1976-1981, 1334; omslag
    - Controle door de Inspecteur van de Waarborg, B.8.4
      - Stukken betreffende het gewichts- en gehalteonderzoek van monsters, genomen uit door 's Rijks Munt vervaardigde gouden of zilveren munten, door een onafhankelijk deskundige (de inspecteur van de Waarborg te 's-Gravenhage), 1958-1979; 1335-1341; 7 omslagen
        Nota bene: Deze onderzoekingen werden eerder verricht door de Commissie voor het Muntwezen
        - 1958, 1335; omslag
        - 1959-1960, 1336; omslag
        - 1961-1962, 1337; omslag
        - 1963-1964, 1338; omslag
        - 1965-1967, 1339; omslag
        - 1968-1972, 1340; omslag
        - 1973-1979, 1341; omslag
      - Correspondentie met het ministerie van Financiën en met de Waarborg Platina, Goud en Zilver nv betreffende de controle op gehalte en gewicht van munten, penningen en medailles door de Waarborg, 1987-1991; 1342; omslag
      - Borderrellen van de Waarborg Platina, Goud en Zilver n.v. houdende gegevens over de keuring van gouden en zilveren producten van 's Rijks Munt, 1988-1994; 1343-1344; 2 omslagen
        - 1988-1989, 1343; omslag
        - 1990, 1344; omslag
  - Produkten, B.9
    - Aanmuntingen voor het Koninkrijk der Nederlanden, B.9.1
      - Aanmuntingen voor Nederland, B.9.1.1
        - Beeldenaar, B.9.1.1.1
          - Stukken betreffende de beeldenaar, 1909-1980; 1345; pak
          - Stukken betreffende de beeldenaar op de (nieuwe) vierkante stuiver, 1909-1912; 1346; omslag
          - Stukken betreffende de beeldenaar op de gulden van 1922, 1919-1924; 1347; omslag
          - Stukken betreffende de nieuwe beeldenaar op de muntreeks 1948, 1946-1950; 1348; omslag
            Nota bene: Hierin ook correspondentie met de Commissie van Advies voor een nieuwe beeldenaar van 's Rijks Munt. De Commissie koos als winnende ontwerp dat van professor L.O. Wenckebach
          - Stukken betreffende de standaard-overeenkomst met kunstenaars inzake levering van munt-beeldenaars, 1972; 1349; omslag
          - Stukken betreffende de beeldenaar op de rijksdaalder ter herdenking van de Unie van Utrecht (1579), 1977-1978; 1350; omslag
          - Stukken afkomstig van de Commissie op de Beeldenaar 1980 betreffende de keuze van een nieuw ontwerp van de muntreeks, 1980-1981; 1351; omslag
            Nota bene: De Commissie koos als winnend ontwerp dat van B. Ninaber van Eyben
          - Stukken betreffende de beeldenaar van de muntreeks 1980, 1980 -1984; 1352; omslag
          - Stukken betreffende het beeldrecht op de beeldenaar van de muntreeks 1980, 1982-1983; 1353; omslag
          - Stukken betreffende de overdracht door B. Ninaber van Eijben aan 's Rijks Munt van het beeldrecht op het nieuwe 5 guldenstuk, 1986-1988; 1354; omslag
          - Stukken betreffende de nieuwe beeldenaar van de gouden dukaat, 1985-1986; 1355; omslag
          - Stukken betreffende een workshop ''muntontwerp'' georganiseerd dor de Rijksacademie voor Beeldende Kunsten te Amsterdam in samenwerking met 's Rijks Munt, 1987-1989; 1356; omslag
          - Stukken afkomstig van de Verlengde Commissie op de Beeldenaar betreffende het 50 guldenstuk 1982 ''Bicentennial'', 1981; 1357; omslag
          - Stukken afkomstig van de Commissie Willem van Oranje Herdenkingsmunt betreffende het ontwerp van het 50 guldenstuk 1984 ''Willem van Oranje'', 1983-1984; 1358; omslag
          - Stukken afkomstig van de Commissie Bijzondere Muntuitgiften 1987 en 1989, inzake het ontwerp van het 50 guldenstuk 1987, "Juliana en Bernard", 1986-1987; 1359; omslag
          - Stukken afkomstig van de Commissie Bijzondere Muntuitgifte 1987 en 1989, inzake het ontwerp van het 50 guldenstuk 1989 ''Willem en Mary'', 1986-1988; 1360; omslag
          - Stukken afkomstig van de Commissie Bijzondere Muntuitgiften 1990 en 1991, inzake het ontwerp van het 50 guldenstuk ''Honderd jaar vorstinnen'', 1989-1990; 1361; omslag
          - Stukken afkomstig van de Commissie Bijzondere Muntuitgiften 1990 en 1991, inzake het ontwerp van het 50 guldenstuk ''Beatrix en Claus'', 1989-1991; 1362; omslag
          - Correspondentie met kunstenaars inzake ontwerpen voor de beeldenaar op het 50 guldenstuk 1991 "Beatrix en Claus", 1990; 1363; omslag
        - Algemeen, B.9.1.1.2
          - Stukken betreffende aanmuntingen, 1909-1994; 1364-1367; 4 pakken
            - 1909-1926, 1364; pak
            - 1927-1951, 1365; pak
            - 1952-1978, 1366; pak
            - 1979-1994, 1367; pak
          - Staten houdende aantekening van aanmuntingen voor Nederland in aantallen 1921-1941, 1948-1978; 1368; omslag
          - Stukken betreffende een mogelijke een mogelijke vervanging van de zilveren munten door munten van nikkel, 1918-1932, 1949; 1369; omslag
          - Rapport van de Centrale Accountantsdienst van het ministerie van Financiën inzake kosten vergelijking van de vervaardiging van zilveren munten en van muntbiljetten, 1952; 1370; omslag
          - Rapport van de Centrale Accountantsdienst van het ministerie van Financiën inzake de kosten van de invoering van rijksdaalders (zilver of nikkel) en de handhaving van muntbiljetten, 1953; 1371; omslag
          - staten houdende aantekening van de oplagecijfers van bijzondere muntuitgiften, 1961-1990; 1372; omslag
          - Stukken betreffende het beleid ten aanzien van bijzondere muntuitgiften, 1984-1993; 1373; omslag
          - Stukken betreffende de totstandkoming van een advies van de Commissie Contouren Numismatisch Beleid inzake het beleid ten aanzien van bijzondere muntuitgiften, 1983-1985; 1374; pak
          - Stukken betreffende een onderzoek naar de mogelijkheid bijzondere munten uit te geven ter gelegenheid van de eventueel in 1992 in Amsterdam te houden Olympische Spelen, 1984-1986; 1375; omslag
          - Stukken betreffende de vaststelling van een muntprogramma voor de jaren 1992-1996, 1991-1992; 1376; omslag
        - Zinken muntreeks, B.9.1.1.3